【裁判字號】    94,訴,2000
【裁判日期】    950503
【裁判案由】    毒品危害防制條例
【裁判全文】
臺灣桃園地方法院刑事判決              94年度訴字第2000號
公  訴  人  臺灣桃園地方法院檢察署檢察官
被      告  戊○○
                    （現另案在臺灣桃園女子監獄服刑中）
指定辯護人  本院公設辯護人林銘宏
上列被告因違反毒品危害防制條例案件，經檢察官提起公訴（94
年度偵字第10619 號），本院判決如下︰
    主  文
戊○○連續販賣第二級毒品，累犯，處有期徒刑柒年陸月，扣案
之第二級毒品甲基安非他命伍包（驗餘含塑膠袋及標籤淨重分別
為零點七七四公克、四點八七八公克、八點三六五公克、一點零
九二公克、零點七九四公克）均沒收銷燬之；扣案之00000
00000號行動電話壹具沒收；扣案之販賣毒品所得新台幣壹
仟元、未扣案之販賣毒品所得新台幣壹仟元，均沒收，如全部或
一部不能沒收時，以其財產抵償之。
被訴販賣第一級毒品部分無罪。
    事  實
一、戊○○前曾因施用毒品案件，經本院以九十三年度壢簡字第
    一九七號判決判處有期徒刑六月確定，於民國九十三年十月
    八日易科罰金執行完畢，又因施用毒品案件，經本院以九十
    三年度簡字第三六五號判決判處有期徒刑六月確定，於九十
    三年十一月十八日易科罰金執行完畢（構成累犯），仍不知
    悔改。其意圖營利，而基於販賣第二級毒品甲基安非他命之
    概括犯意，先於九十四年六月四日中午，以其所有之000
    0000000號行動電話做為聯絡工具，與甲○○相約在
    桃園縣中壢市○○路一０六號前，再將實際重量不詳之一小
    包甲基安非他命，以新台幣（下同）一千元代價，販賣予甲
    ○○施用（甲○○涉嫌施用毒品部分，另由本院分案為九十
    四年度桃簡字第二二二五號案件審理）。再於九十四年六月
    九日下午一時許，以相同方式，在上揭地點，將一小包甲基
    安非他命（起訴書誤載為海洛因）以一千元代價，販賣予甲
    ○○。旋戊○○、甲○○甫完成上開交易，未及離開前，即
    為埋伏員警在上址查獲，當場並自甲○○身上扣得戊○○販
    售之甲基安非他命一小包（驗餘含塑膠袋毛重零點三六二公
    克，另案查扣），另自戊○○身上扣得其所有供販賣所用之
    甲基安非他命五包（驗餘含塑膠袋及標籤重分別為零點七七
    四公克、四點八七八公克、八點三六五公克、一點零九二公
    克、零點七九四公克）、0000000000號行動電話
    一具、販賣毒品所得一千元（原查扣現金一萬三千一百元，
    除其中一千元係販賣毒品所得外，其餘均無法證明與本案犯
    罪有關）。
二、案經內政部警政署國道公路警察局移送臺灣桃園地方法院檢
    察署檢察官偵查起訴。
    理  由
壹、有罪部分：
一、訊據被告戊○○矢口否認有何販賣第二級毒品甲基安非他命
    之犯行，辯稱：我沒有賣甲基安非他命給甲○○，在警詢、
    檢察官偵查中承認賣毒品，是警察說我承認就可以交保，我
    才承認的云云。經查：
（一）本件證人甲○○在警詢中指稱略以：被告販售予伊安非他
      命等語，於檢察官偵查中並具結為相同證述，惟此後在本
      院則翻稱：伊出錢請被告代買安非他命云云，詳如後述，
      而甲○○之證詞，顯係證明被告是否確有販售安非他命予
      王某之重要證據。本院斟酌甲○○係與被告同時為警查獲
      持有甲基安非他命，足認其警詢中所述，具有較可信之特
      別情況，而甲○○於檢察官偵查中之證述，亦無顯不可信
      之情況，因認證人甲○○先前之警、偵訊筆錄，雖係傳聞
      證據，惟依刑事訴訟法第一百五十九條之一第二項、第一
      百五十九條之二等規定，仍均有證據能力，應先敘明。
（二）本件警員於查獲時間、地點，分別在被告與甲○○身上，
      各查扣有五包、一小包結晶物，另在被告身上查扣000
      0000000號行動電話一具，現金一千元之事實，業
      經被告坦承屬實，而上揭六包結晶物經行政院衛生署管制
      藥品管理局鑑定結果，均檢出第二級毒品甲基安非他命成
      分，其中在被告身上查獲之五包甲基安非他命，驗餘含塑
      膠袋及標籤重分別為零點七七四公克、四點八七八公克、
      八點三六五公克、一點零九二公克及零點七九四公克，在
      甲○○身上查扣之一小包甲基安非他命，驗餘含塑膠袋毛
      重零點三六二公克，此有該局九十四年八月十九日管檢字
      第０九四０００七三六九號、九十五年一月二十三日管檢
      字第０九四００一四０三九號、九十五年三月二十九日管
      檢字第０九五０００二七一五號檢驗成績書共三份附卷可
      稽。
（三）證人甲○○於警詢中指稱：「警方逮捕我時，我剛購買完
      安非他命，準備駕車離開，我是向小Ｐ購買安非他命，小
      Ｐ就是戊○○，我以一千元向她購買一小包數量不詳之安
      非他命，就是警方在我身上查扣之安非他命，我今日（九
      十四年六月九日）十二時三十分許，以我的000000
      0000號行動電話撥打戊○○的0000000000
      號行動電話，向她說一張『硬的』約在肯德基，『一張』
      是指一千元，『硬的』是指安非他命」、「我總共向戊○
      ○購買二次安非他命，另一次於三天前，也是約在肯德基
      該次也是一千元買一小包數量不詳的安非他命，二次購買
      的聯絡方式一樣」等語，在偵查中亦具結為相同證述（同
      上偵查卷第十七頁至第十八頁、第六十七頁）。而甲○○
      於九十四年六月四日上午十一時零分二十三秒，確實以0
      000000000號行動電話撥打被告使用之0000
      000000號行動電話，向被告告稱略以：伊要一張，
      約在肯德基前面等語，另於九十四年六月九日中午十二時
      三十三分三十六秒時，以上開行動電話聯絡，向被告告稱
      略以：伊要拿一千元硬的，約在肯德基前面等語，此有警
      員監聽被告上揭電話之通聯譯文、通訊監察書附卷可稽（
      同上偵查卷第四十六頁、第五十二頁，九十四年度他字第
      三二七號卷第二十五頁）。上揭通聯譯文與前揭甲○○所
      述，除第一次交易時間略有出入，應係甲○○記憶有誤以
      外，其餘均屬相符。再者，被告於警詢中自承：伊有販賣
      安非他命等語，在偵查中經檢察官詢稱：「是否於九十四
      年六月九日下午一時許，在中壢市○○路一０六號前，為
      警查獲販賣安非他命予甲○○」時，除答稱：「是」等語
      外，亦供稱：「監聽譯文是我與甲○○的對話，其中『硬
      的』是安非他命，『軟的』是海洛因」等語，此後經檢察
      官聲請羈押，在本院訊問時仍坦承：伊確有販賣安非他命
      ，警、偵訊所述皆實在等語（九十四年度偵字第一０六一
      九號卷第十五頁、第六十五頁，本院九十四年度聲羈字第
      三六九號卷第九頁），此亦可佐證前揭甲○○之證詞屬實
      。此外，並有查獲被告之照片六張附卷（同上偵查卷第三
      十一頁），警員在甲○○身上查扣之甲基安非他命一小包
      、在被告身上查獲之甲基安非他命五包、現金一千元扣案
      可資佐證。綜上，足認甲○○前揭指述實在，可以採信。
      按安非他命、甲基安非他命均屬毒品危害防制條例第二條
      第二項第二款所規定之第二級安非他命類毒品，若未經實
      際鑑驗究屬安非他命或甲基安非他命，一般販賣及施用者
      均泛稱為安非他命，本件上開扣案之毒品結晶物經鑑驗後
      ，均檢出甲基安非他命成分，已如前述，可見被告及證人
      甲○○前揭所述買賣之「安非他命」，實際均屬「甲基安
      非他命」，從而，被告確有販賣二次甲基安非他命予甲○
      ○之事實，已可認定。
（四）被告雖辯稱：伊並未販賣安非他命給甲○○云云，證人甲
      ○○亦到庭附和稱：當天伊是要拿電腦桌給戊○○，有要
      請她幫忙買安非他命，但戊○○沒有拿安非他命給伊云云
      （本院九十五年三月一日筆錄）。惟查，被告與證人甲○
      ○此部分所述，均與其二人先前於警詢、偵查中所述不符
      ，而被告與甲○○二人在為警查獲時，身上均攜有甲基安
      非他命，且相關通聯譯文亦足以顯示其等相約見面，係為
      拿取甲基安非他命等情，已如前述，此亦與其二人上揭辯
      解相左，據此，足認被告與甲○○在本院所述：伊二人間
      並未買賣安非他命云云，不過事後編造之詞，並不足採。
      被告雖又辯稱：伊在警詢、檢察官偵查中自白販賣毒品，
      係受警員誤導云云，然查，被告於九十四年六月九日為警
      查獲後，在警詢中並未直接坦承販賣毒品，而係先陳稱略
      以：我是還甲○○安非他命，上次是合買云云，嗣經警員
      提示相關通訊監察譯文後，始改稱：二級毒品我有賣，一
      千元約賣零點九至一公克安非他命等語，隨後警員指其陳
      述前後反覆，並詢問被告「到底有無販賣安非他命」時，
      被告乃又翻稱：我有賣，但沒有牟利云云（九十四年度偵
      字第一０六一九號卷第十三頁以下），所述先後反覆，設
      若被告確係受警員哄騙，誤認自白販售毒品即可交保，衡
      情其警詢筆錄理應前後一致，當無反覆之理。不僅如此，
      被告於八十七年間即曾因施用毒品，而經本院以八十七年
      度毒聲字第一八六五號裁定送觀察、勒戒，嗣由臺灣桃園
      地方法院檢察署檢察官以八十七年度偵緝字第五五二號為
      不起訴處分確定，此後又有多次因毒品案件而受觀察勒戒
      、強制戒治甚至科處刑罰之前科，有其臺灣高等法院被告
      前案紀錄表可稽，不僅可見其長期沾染毒品，深知販賣毒
      品之罪刑甚重，應不致輕率向警員自白販賣毒品，更顯見
      其並非初次受警員詢問製作筆錄，無論心理、精神上均較
      能承受涉案壓力，由此論之，被告當無輕信警員，而憑空
      自白販賣安非他命之理。綜上，被告所辯應係臨訟卸責之
      詞，證人甲○○嗣後所述亦屬附和迴護之詞，均不足採。
（五）按販賣安非他命係違法行為，非可公然為之，不論是瓶裝
      或紙包之毒品甲基安非他命，均可任意分裝增減份量，而
      每次買賣之價格、數量，亦隨時依雙方之關係深淺、資力
      、需求程度及對行情之認知等因素，機動調整。販賣之利
      得，除經坦承犯行，或價格、數量俱臻明確外，委難察得
      案情，販賣之人從價差或量差之中牟利方式雖異，其意圖
      營利之非法販賣行為則一，且被告與甲○○並非至親好友
      ，卻肯甘冒風險，親自前往約定地點交貨，衡情，自係其
      間有利可圖所致。準此，被告以高於進貨之價格，將甲基
      安非他命出售予甲○○，而從中獲利，情極明灼，其有營
      利之意圖，至堪認定。
（六）綜上所述，本件事證明確，被告所辯無非卸責之詞，不足
      採信，其犯行洵堪認定，應依法論科。
二、按甲基安非他命係毒品危害防制條例第二條第二項第二款所
    規定之第二級毒品，非經許可，不得販賣，故核被告戊○○
    所為，係犯毒品危害防制條例第四條第二項之販賣第二級毒
    品罪。其為販賣而持有甲基安非他命之低度行為，為販賣之
    高度行為所吸收，不另論罪。被告前後二次販賣安非他命，
    時間緊接，所犯構成要件相同罪名，顯係基於概括犯意而反
    覆為之，為連續犯，應依刑法第五十六條規定論以一罪，因
    法定本刑為無期徒刑部分，依法不得加重，僅就法定刑為有
    期徒刑及得併科之罰金刑部分加重其刑。又被告前曾因施用
    毒品案件，經本院以九十三年度壢簡字第一九七號判決判處
    有期徒刑六月確定，於九十三年十月八日易科罰金執行完畢
    ，另因施用毒品案件，經本院以九十三年度簡字第三六五號
    判決判處有期徒刑六月確定，於九十三年十一月十八日易科
    罰金執行完畢，有其臺灣高等法院被告前案紀錄表附卷可稽
    ，其於前案有期徒刑執行完畢後，五年內再犯本件有期徒刑
    以上刑之罪，為累犯，應依刑法第四十七條規定，就前揭加
    重部分，遞加重其刑。爰審酌被告此前有多次毒品前科，顯
    見其沾染毒品甚深，而販賣毒品予人施用，無異入人於罪，
    對吸毒者而言，一旦施用成癮，不僅戕害健康，甚而為滿足
    毒癮而傾家蕩產，更下焉者鋌而走險甘犯法紀，或偷或搶以
    換取毒品，所在多有，可謂流毒無窮，對社會造成之直接、
    間接危害，不言可喻，並參酌被告販賣毒品之次數不多，數
    量亦非甚巨，及其犯後並未坦承犯行等一切情狀，量處如主
    文所示之刑，以示懲儆。自被告身上查扣之五包甲基安非他
    命為第二級毒品，依毒品危害防制條例第十八條第一項前段
    規定宣告沒收銷燬之。扣案之0000000000號行動
    電話一具係被告所有，且係供其對外聯絡，便於販售甲基安
    非他命所用之物，已如前述，依毒品危害防制條例第十九條
    第一項前段之規定宣告沒收。被告身上遭查扣之現金中，僅
    一千元可依甲○○陳述，認定為查獲前被告甫販賣甲基安非
    他命予甲○○之所得，連同未扣案之前次販賣毒品所得一千
    元，應依毒品危害防制條例第十九條第一項前段規定宣告沒
    收，如全部或一部不能沒收時，以其財產抵償之。其餘扣案
    之物均不能證明與本件犯罪有關，不予宣告沒收。至甲○○
    身上查扣之一小包甲基安非他命已歸甲○○所有，且係甲○
    ○另案涉嫌施用第二級毒品之證物，亦不於本案中宣告沒收
    ，併予敘明。
三、公訴意旨另以：被告戊○○意圖營利，並基於販賣第二級毒
    品安非他命之概括犯意，自九十四年二月間某日起至同年六
    月九日止，連續在桃園縣中壢市台貿七村、台貿十村、普仁
    派出所附近之不詳電動玩具店、中原大學、中壢火車站等地
    ，以一千元至五千元不等之代價，將安非他命販售予不特定
    人。被告此部分所為，亦係犯毒品危害防制條例第四條第二
    項之販賣第二級毒品罪嫌云云。經查：(1)公訴人此部分指述
    ，僅有被告自白及相關之通聯譯文，並未具體指出被告販售
    安非他命之時間、地點、對象、金額、數量、次數等犯罪要
    素，形式上而言，本院已無從審認被告此部分犯罪事實。而
    蒞庭實施公訴之檢察官對此補稱：被告販售安非他命予甲○
    ○等語（本院九十四年十二月三十日筆錄），亦未再指述被
    告有何另外販售安非他命予他人之犯行。(2)被告雖於警詢中
    陳稱略以：伊有於九十四年五月三十一日，賣安非他命給使
    用0000000000號行動電話之「芭樂」，另於九十
    四年六月五日，販售安非他命給持用0000000000
    號行動電話之「桃桃」等語（九十四年度偵字第一０六一九
    號卷第十五頁），且有相關通聯紀錄及其譯文附卷可稽（同
    上卷第四十二頁、第四十八頁），惟被告此後否認有販賣安
    非他命之行為，而相關通聯譯文至多僅能認定被告與「芭樂
    」、「桃桃」間確有關於安非他命買賣之對話，並無法證明
    此後雙方即有販賣之事實。且查無「芭樂」、「桃桃」之年
    籍資料，以供傳喚調查。是故，僅憑被告上開自白及相關通
    聯紀錄，並無法證明被告除甲○○之外，尚有販售安非他命
    予其他人之事實。(3)另查，證人丙○○雖到庭證稱：「00
    00000000號行動電話是我借給『小琪』的，『小琪
    』應該就是『桃桃』，我有騎車載她去找被告，前後有三次
    ，但我不知道『小琪』找被告做什麼」等語（本院九十五年
    三月一日筆錄），惟其詞內容空泛，顯不能佐證被告所述：
    伊有賣安非他命給『桃桃』等語屬實。(4)綜上，被告此部分
    犯行，尚屬不能證明。惟公訴人認被告此部分犯罪事實，與
    前述論罪科刑部分之事實間，有連續犯裁判上一罪之關係，
    爰不另為無罪之諭知。
貳、無罪部分：
一、公訴意旨另以：被告戊○○意圖營利，並基於販賣第一級毒
    品海洛因之概括犯意，自九十四年二月間某日起至同年六月
    九日止，連續在桃園縣中壢市台貿七村、台貿十村、普仁派
    出所附近之不詳電動玩具店、中原大學、中壢火車站等地，
    以一千元至五千元不等之代價，將海洛因販售予(1)持用00
    00000000號行動電話之使用人、(2)持用00000
    00000號行動電話之使用人，及(3)持用0000000
    000號行動電話之使用人。嗣於九十四年六月九日下午一
    時許，為警在桃園縣中壢市○○路一０六號前查獲（原起訴
    書並未載明被告販售海洛因之對象，嗣由蒞庭檢察官於本院
    九十四年十二月三十日準備程序調查時，當庭補正）。因認
    被告此部分所為，涉犯毒品危害防制條例第四條第一項之販
    賣第一級毒品罪嫌。
二、訊據被告戊○○堅決否認有何販賣第一級毒品海洛因之犯行
    ，辯稱：伊並未販賣海洛因等語。
三、按犯罪事實應依證據認定之，無證據不得認定犯罪事實，刑
    事訴訟法第一百五十四條第二項定有明文。經查，公訴意旨
    認被告戊○○涉有上揭販賣第一級毒品罪嫌，無非係以被告
    之自白、監聽譯文、扣案之現金、分裝袋、電子磅秤、毒品
    海洛因及其鑑定報告等件，為其論據。惟查：
（一）販賣海洛因予0000000000號行動電話使用人部
      分：
    １被告在警詢中經警員詢以：「警方出示妳所持用，門號0
      000000000行動電話九十四年五月三十一日二十
      一時二十二分三十三秒之通訊監察譯文表，其中『一張軟
      的二張硬的』的意思為何？門號0000000000為
      何人所使用？由上述通訊監察譯文顯示，妳有販賣一級毒
      品海洛因及二級毒品安非他命之情形，對此妳如何解釋」
      時，陳稱：「一張軟的代表一千元海洛因，二張硬的表示
      二千元安非他命，0000000000號行動電話之使
      用人為『桃桃』，我沒有賣一級毒品海洛因，但有賣二級
      毒品安非他命，沒有牟利」云云，另對其以上開行動電話
      ，於九十四年六月五日二十時一分十一秒，與00000
      00000號行動電話使用者之通訊內容，向警員供稱：
      「（一張軟的、一張硬的）指一千元海洛因、一千元安非
      他命，對方是『桃桃』，我沒有賣她海洛因，只賣安非他
      命」云云（九十四年度偵字第一０六一九號卷第十五頁）
      ，顯係否認販賣海洛因。而其在偵查中檢察官九十四年六
      月九日詢問時，則忽稱：沒有販賣海洛因云云，忽稱：有
      販賣海洛因云云（九十四年度偵字第一０六一九號卷第六
      十五頁），前後反覆，隨後檢察官向本院聲請羈押被告，
      其於本院審理時，又自承：有賣海洛因等語，約二個月後
      ，檢察官聲請延長被告羈押，再於本院審理時陳稱：「大
      概賣了三、四次海洛因，時間就是九十四年二月間到我被
      抓為止，都在我住的地方賣，每次賣一包一千元」等語（
      本院九十四年度聲羈字第三六九號卷第九頁、九十四年度
      偵聲字第三六七號卷第十五頁），至本院審理時，則又否
      認販賣海洛因。其供述不僅前後反覆，且單就其自白販賣
      海洛因部分之陳述以觀，幾無具體之人時地物可資比較查
      證，內容空泛。且按，「被告之自白，不得作為有罪判決
      之唯一證據，仍應調查其他必要之證據，以察其是否與事
      實相符」，刑事訴訟法第一百五十六條第二項定有明文，
      而本件相關證據均不足佐證被告上揭自白販賣海洛因等語
      屬實，詳如後述。是故，尚難執被告前後不一且不明確之
      自白，作為認定其販賣海洛因之證據。
    ２本件警員監聽被告之0000000000號行動電話通
      訊結果，被告於九十四年五月三十一日晚間九時二十二分
      三十三秒，與使用0000000000號行動電話之不
      明人士通話，內容略為發話對方詢問被告：「有軟的嗎」
      ，被告答稱：「有」，該發話者乃向被告告以：「一張軟
      的、二張硬的，還妳一張，總共四張給妳」等語。之後，
      被告又於九十四年六月五日晚間八時一分十一秒，與使用
      0000000000號行動電話之不詳人士通話，內容
      略為該通話者向被告要「一張硬的」等語（九十四年度偵
      字第一０六一九號卷第四十四頁、第四十八頁）。即便以
      上揭通訊內容，與被告上開最不利之警詢自白相對照，亦
      無法得知被告事後是否確有將海洛因交付予該不詳之人，
      或有無在交付海洛因後收受對價。況被告在警詢中亦辯稱
      ：我海洛因沒有牟利等語，其意顯係指縱有交付他人海洛
      因之情事，因其並未收受代價，亦僅止於轉讓而非販賣，
      此項辯解與上開通聯譯文並無衝突，亦非全不可採。綜上
      ，上開監聽譯文，應不能佐證被告自白：有販賣海洛因等
      語屬實。
    ３又檢察官依據0000000000號電話之申請人資料
      ，傳喚證人丙○○到庭結果，陳女證稱略以：上開行動電
      話是伊申請的，借給朋友「小琪」使用，「小琪」應該就
      是被告所說的「桃桃」，伊也有陪「小琪」去找過被告，
      但伊不清楚他們在做什麼等語（本院九十五年三月一日筆
      錄），上揭證人證詞，顯難佐證被告上揭自白甚明。
    ４至於扣案之海洛因雖有七包，惟合計驗後淨重僅有一點七
      八公克，此有法務部調查局調科壹字第０八０００九六九
      一號鑑定通知書可參（九十四年度偵字第一０六一九號卷
      第一一０頁），數量甚少，無論販賣、轉讓甚或供自己吸
      食，均有可能，而扣案之分裝袋、電子磅秤係供分裝、秤
      重所用，亦無法認定必屬販賣工具，扣案之現金更無法認
      定係販賣所得，從而，上揭扣案物均不能佐證被告前揭自
      白販賣海洛因等語屬實，亦甚明顯。
（二）販賣海洛因予0000000000號行動電話使用人、
      0000000000號行動電話使用人部分：
    １遍閱全卷，被告中間雖曾有自白販賣海洛因等語，已如前
      述，惟均未指述其曾經販賣海洛因予上開二具行動電話之
      使用人，自不能憑其自白，即認定被告有此部分販賣海洛
      因之犯行。
    ２依上揭監聽及通聯譯文顯示，被告確曾於九十四年五月三
      十一日，與使用0000000000號行動電話之「小
      鳥」通話，內容略謂小鳥向被告「要一張細的」等語，另
      於九十四年六月七日十二時三十分三十秒，與使用000
      0000000號行動電話之不詳人士通話，內容略謂該
      不詳人士向被告「要一張軟的」，稍後被告並再撥打上開
      電話，告知該不詳人士：「我從樓上丟下來了」等語（以
      上見偵查卷第四十三頁、第五十一頁），惟自上開通話內
      容以觀，不僅無法具體認定被告販賣之價格、毒品數量，
      甚至亦無法認定被告所販賣者，必為海洛因無疑。是故，
      上揭監聽及通聯譯文之證明力，仍有不足。
    ３檢察官依上揭二支電話之申請資料，傳喚證人即0000
      000000號行動電話之申請人乙○○、000000
      0000號行動電話之申請人丁○○結果，證人乙○○到
      庭證稱：「0000000000號行動電話號碼很熟，
      可能以前有用過，但是用了約一、二個星期就不見了，因
      為電話使用易付卡，不用按月繳費，所以我也沒有去停話
      ，我沒有施用毒品等語（本院九十五年四月十九日筆錄）
      ，顯無法以此證明被告販賣海洛因之事實。證人丁○○則
      因傳喚、拘提未到，亦已無法調查。
    ４至於扣案之海洛因、分裝袋、電子磅秤均不能證明被告販
      賣海洛因之事實，已見前述。
（三）綜上，依現有證據，尚不能證明被告確有公訴人指述之販
      賣第一級毒品犯行。依上說明，此部分自均應為無罪之諭
      知。
據上論斷，應依刑事訴訟法第二百九十九條第一項前段、第三百
零一條第一項，毒品危害防制條例第四條第二項、第十八條第一
項前段、第十九條第一項，刑法第十一條、第五十六條、第四十
七條，判決如主文。
本案經檢察官楊挺宏到庭執行職務。
中    華    民    國    95    年    5     月    3     日
                  刑事第八庭  審判長法  官  曾家貽
                                    法  官  袁雪華
                                    法  官  陳彥宏
以上正本證明與原本無異
如不服本判決書應於送達後10日內向本院提出上訴狀
                                    書記官  翁其良
中    華    民    國    95    年    5     月    5     日
論罪法條：毒品危害防制條例第四條第二項
毒品危害防制條例第4條
製造、運輸、販賣第一級毒品者，處死刑或無期徒刑；處無期徒
刑者，得併科新臺幣 1 千萬元以下罰金。
製造、運輸、販賣第二級毒品者，處無期徒刑或 7 年以上有期徒
刑，得併科新臺幣 7 百萬元以下罰金。
製造、運輸、販賣第三級毒品者，處 5 年以上有期徒刑，得併科
新臺幣 5 百萬元以下罰金。
製造、運輸、販賣第四級毒品者，處 3 年以上 10 年以下有期徒
刑，得併科新臺幣 3 百萬元以下罰金。
製造、運輸、販賣專供製造或施用毒品之器具者，處 1 年以上 7
年以下有期徒刑，得併科新臺幣 1 百萬元以下罰金。
前五項之未遂犯罰之。


司法院資訊處製作；財團法人民間司法改革基金會備份。
